臺灣新竹地方法院刑事判決　　　　　　　　　　　　　九十三年度簡上字第一一號
　　上　訴　人　丙○○
　　即　被　告
右上訴人因被告傷害案件，不服本院新竹簡易庭九十二年度竹簡字第六七二號，中華
民國九十二年十一月二十日第一審簡易判決（聲請簡易判決處刑案號：臺灣新竹地方
法院檢察署九十二年度偵字第四三四七號）提起上訴，本院管轄第二審之合議庭判決
如左：
    主  文
上訴駁回。
    事  實
一、丙○○為新竹縣新埔鎮巨埔里里長，甲○○則為該里里民。甲○○認為丙○○所
    主導里內道路拓寬工程施工品質太差，路面崎嶇不平，復無警示裝置，使自己車
    輛在行進中受損，遂於民國九十二年七月五日二十三時二十五分許，前往丙○○
    位於新竹縣新埔鎮巨埔里六鄰大茅埔五之一號住處質問丙○○，二人一言不合，
    遂均基於傷害人身體之故意而徒手互相毆打，致甲○○受有頭部外傷之傷害，而
    丙○○則受有頭部挫傷、左前胸挫傷、右眼挫傷併結膜下出血、頸部扭傷等傷害
    。
二、案經甲○○訴由新竹縣警察局新埔分局報告臺灣新竹地方法院檢察署檢察官聲請
    以簡易判決處刑。
    理  由
一、被告即上訴人上訴意旨略以：本件傷害案係起因於告訴人甲○○不滿鄉里道路拓
    寬品質，而前來我的住處毆打我，且大聲恐嚇要殺死我，我來不及反應即被甲○
    ○突擊，根本無力招架，絕無任何故意反擊甲○○之行為，純係甲○○挾怨報復
    ，且因甲○○家人多次要求我原諒甲○○遭拒絕，始持與我無關之驗傷單提起告
    訴云云。
二、惟查：
(一)、被告徒手毆打告訴人頭部，致告訴人受有頭部外傷之傷害之事實，業據告訴人迭
    於警訊、偵查、原審調查中及本院審理時堅決指訴不移，且告訴人確係於九十二
    年七月六日案發翌日即至東元綜合醫院就診，而醫囑病患於九十二年七月六日就
    診，建議門診追蹤，必要時急診返診，並有告訴人提出之東元綜合醫院診斷證明
    書（甲種）乙份在卷足稽（偵卷第十三頁）。參以被告自承，九十二年七月五日
    二十三時二十五分許，有和告訴人在新竹縣新埔鎮巨埔里四鄰大茅埔五之一號事
    發現場，且雙方當時有抱在一起，而被告有揮手擋甲○○的捶打等語，則告訴人
    受有頭部外傷之傷害，與被告供承之揮手擋人之傷害情節甚為相合，足認被告空
    言否認診斷證明書與本案並無相關性，顯係卸責之詞，尚無可採。
(二)、又證人即到場處理員警鍾芳榮證稱：「我到現場時，看到他們在入門的沙發抱在
    一起，他爸爸在旁邊拉，我一進去，就把他們兩個分開，我把卓男拉到門外，我
    用左手擋著卓男不讓他靠過來，馮男在我右後方，馮男以拳頭打過來，是要打卓
    男」等語（四三四七號偵卷第二六頁），而證人鍾芳榮與被告及告訴人雙方並無
    任何利害關係，僅係就偶然間之所見事項為證述，應足以擔保其所為證述之可信
    性，足認告訴人之指訴非虛。此外，衡情倘告訴人係刻意自傷蓄意誣陷被告，理
    應儘可能製造證據加以保全，例如拍照存證或提出告訴時即指出證人鍾芳榮之證
    據方法，以備未來訴訟程序時使用，然告訴人乃僅赴醫就診後隨即提出告訴，顯
    無蓄意自傷誣陷被告之跡證，亦足證告訴人應無刻意自傷蓄意誣陷被告之情事。
    故被告同時辯稱告訴人因請求被告原諒遭拒，而有誣陷被告之動機云云，亦不足
    採。
(三)、再證人即被告之父馮非常亦稱：「該日晚上卓先拍打我家大門，我不知是誰就開
    門，卓就抓住我領口問丙○○在哪裡，我兒子下來，卓未發一語就先用手打我兒
    子的頭，打到我兒子的眼睛，我兒子就倒在地上，他壓在我兒子身上，我要去拉
    架拉不動，他壓在地上繼續打我兒子的頭部、胸部，警察來時他們才沒有打，在
    互毆時，我聽到卓說我們要謀他家的財產，所以要殺我兒子」等語（原審卷第十
    四頁），查證人馮非常與與告訴人係父子至親關係，外觀形式上觀察固難免有偏
    袒被告或受被告之影響，而故為不利於告訴人證述之虞，然其猶稱告訴人與被告
    二人係「互毆」，益足證被告確有動手毆打告訴人之事實，是被告所辯，我沒有
    動手云云，顯不可採。
(四)、綜上，被告猶以前詞置辯，而指摘原判決不當，為無理由，應予駁回。
三、核被告丙○○所為，係犯刑法第二百七十七條第一項普通傷害罪。原審以被告犯
    罪事證明確，審酌被告之素行、就本案發生之原因、過失程度、告訴人所受傷害
    程度等一切情狀，適用刑法第二百七十七條第一項、第四十一條第一項前段，罰
    金罰鍰提高標準條例第一條前段、第二條，量處被告拘役十五日，如易科罰金，
    以三百元折算一日，經核其認事用法，俱無違誤，量刑亦稱允洽。被告上訴意旨
    略以：我沒有打告訴人云云，並無理由，上訴人之上訴應予駁回。
四、據上論斷，應依刑事訴訟法第四百五十五條之一第一項、第三項、第三百六十八
    條，判決如主文。
本案經檢察官乙○○到庭執行職務。
中      華      民      國    九十三    年      三      月     十一     日
                              臺灣新竹地方法院刑事第二庭
                                  審判長法  官   王銘勇
                                        法  官   遲中慧
                                        法  官   楊數盈
不得上訴。
右正本證明與原本無異。
                                        書記官   沈藝珠
中      華      民      國    九十三    年      三      月     十一     日
附錄本案論罪科刑法條：
刑法第二百七十七條
傷害人之身體或健康者，處三年以下有期徒刑、拘役或一千元以下罰金。
犯前項之罪因而致人於死者，處無期徒刑或七年以上有期徒刑；致重傷者，處三年以
上十年以下有期徒刑。
